【裁判字號】    89,簡上,101
【裁判日期】    890302
【裁判案由】    賭博
【裁判全文】
臺灣高雄地方法院刑事判決                        八十九年度簡上字第一一號
    公    訴  人  臺灣高雄地方法院檢察署檢察官
    上訴人即被告  丙○○
右上訴人因賭博案件，不服台灣高雄地方法院高雄簡易庭八十九年度雄簡字第一九一
號中華民國八十九年三月二日第一審判決（簡易判決處刑聲請案號：臺灣高雄地方法
院檢察署八十八年度偵字第一六五八六號），提起上訴，本院判決如左：
    主  文
上訴駁回。
    事  實
一、丙○○意圖營利，於民國八十八年七月一日下午，將門牌號碼高雄市三民區○○○路三一六巷一六六號之房屋闢為賭博場所，提供其所有之天九骨牌及骰子為賭
    具，聚集賴本原（原名庚○○，於八十八年六月七日改名）、彭沈麗卿、乙○○○、丁○○、戊○○、己○○等人賭博財物，約定抽頭方法為贏錢者由丙○○抽
    取新台幣（以下同）二百元，嗣於八十八年七月一日下午五時四十分許，在上開
    處所，為警當場查獲，並扣得丙○○所有供賭博犯罪所用之天九骨牌一副、骰子
    九十顆、無線電一台、無線電充電器三組、耳機四組。
二、案經高雄市政府警察局三民第二分局移送臺灣高雄地方法院檢察署檢察官偵查起
    訴。
    理  由
一、訊據被告丙○○矢口否認有意圖營利供給賭博場所及聚眾賭博等犯行，辯稱：伊
    不是莊家，亦未抽頭，是賴本原等人在伊前開住處玩麻將，若有贏錢會拿錢買東
    西吃，賭具不是伊所有云云。惟查右揭事實，業據被告在警訊供承：「現場賭客
    有賴本原、彭沈麗卿、乙○○○、丁○○、戊○○、己○○，以天九骨牌為共同
    賭具，賭具、場所是伊提供，以天九骨牌為賭具，輪流作莊，每人分四支牌，以
    點數比大小，每次押注二百元，現場有天九骨牌二十七支、骰子九十顆、無線電
    一台、無線電充電器三組、耳機四組，均是伊所有，伊有作莊，抽頭是由在場贏
    錢的人所給的，金額二百元」等語在卷（警卷第一頁反面、第二頁）；被告於檢
    察官偵訊時復供稱：警訊實在，（問：有無抽頭）答：贏的人拿幾百塊給我，有
    拿到抽頭金，查扣之物是伊所有，提供賭博之用等語在卷（偵卷第八頁），被告
    所稱提供前開場所及賭具，並向贏錢之賭客抽取數百元之金錢等情節，核與參與
    賭博之賴本原、彭沈麗卿、乙○○○、丁○○、戊○○、己○○等人於警訊及本
    院審理中陳述之情節大致相符，而被告於警訊時確實供稱：有作莊抽頭二百元等
    情，亦據證人即高雄市政府警察局三民第二分局覺民派出所警員甲○○於本院審
    理時結證明確，被告在警訊及偵查中之自白，自堪信為真實。此外，復有被告所
    有供賭博犯罪所用之天九骨牌一副、骰子九十顆、無線電一台、無線電充電器三
    足採取。本件事證明確，被告犯行堪以認定。
二、核被告所為，係犯刑法第二百六十八條之圖利供給賭博場所罪及圖利聚眾賭博罪
    ，被告所犯意圖營利，提供賭博場所，聚眾賭博之犯行，係一行為觸犯二罪名，
    屬想像競合犯，應刑法第五十五條規定，從較重之意圖營利，供給賭博場罪處斷
    。原審依刑法第五十五條、第二百六十八條、第三十八條第一項第二款、第四十
    如易科罰金以三百元（銀元）折算一日；暨扣案之天九骨牌一副、骰子九十顆、
    無線電一台、無線電充電器三組、耳機四組，係被告所有，供被告圖利聚眾賭博
    犯罪所用之物，應依刑法第三十八條第一項第二款宣告沒收。至扣案之二十三萬
    元（原審判決理由中誤載為二十萬元，惟不影響全案情節與判決之本旨，顯係誤
    載應予更正）係自彭沈麗卿之身上查獲，並非被告所有，業據被告及彭沈麗卿於
    警訊中陳明，亦非違禁物，自不予宣告沒收。原審認事用法尚無不合，量刑亦稱
    妥適，被告上訴意旨否認犯罪，空言指摘原判決不當，並無可取，被告上訴即無
    理由，應予駁回。
據上論斷，應依刑事訴訟法第四百五十五條之一第三項、第三百六十八條，判決如主
文。
本案經檢察官陳登燦到庭執行職務。
中      華      民      國    八十九    年      八      月    二十五    日
                                   臺灣高雄地方法院刑事第三庭
                                       審判長法  官     宋   明   中
                                             法  官     周   志   賢
                                             法  官     涂   裕   洪
右正本證明與原本無異。
不得上訴。
                                             書記官     許   麗   珠
中      華      民      國    八十九    年      八      月    二十八    日
附錄本判決論罪之法條
刑法第二百六十八條：
意圖營利，供給賭博場所或聚眾賭博者，處三年以下有期徒刑，得併科三千元以下罰
金。


司法院資訊處製作；財團法人民間司法改革基金會備份。
